【裁判字號】    89,簡抗,60
【裁判日期】    891003
【裁判案由】    給付租金
【裁判全文】
臺灣臺北地方法院民事裁定  八十九年簡抗字第六○號
    抗  告  人  乙○○
                                      送台北市○○○路○段一五五號六樓
                甲○○                住台北市○○○路○段一五五號六樓
    相  對  人  日立家電股份有限公司  設台北市○○○路○段六十五號二樓
    法定代理人  王樹根                住台北市○○○路○段四十九之三號
右當事人間給付租金等事件，抗告人對於八十九年八月十七日本院臺北簡易庭八十八
年度北簡字第一四一九八號第一審裁定提起抗告，本院裁定如左：
    主      文
抗告駁回。
抗告費用由抗告人負擔。
    理      由
一、訴訟全部或一部之裁判，以他訴訟之法律關係是否成立為據者，法院得在他訴訟
    終結前，以裁定停止訴訟程序。民事訴訟法第一百八十二條第一項定有明文。
二、本件抗告人抗告意旨略以：本案聲明為：「訴請兩造間之租賃關係係為定有六年
    期限之定期租賃，其租賃關係應依民法第四五○條第一項之規定於期限屆滿時消
    滅依約給付租賃期間租金，判命被告給付起訴時已到期之八十八年八月份且金新
    臺幣一○三○八四元，按出租人借款利率年息百分之九點八五計算之遲延利息及
    自民國八十八年三月一日起至清償日止按每日每百元一元計之違約賠償金，租金
    百分之三十累進所得稅賠償金，及自民國八十七年九月一日拖欠租金日起依租約
    第五條給付按原租金五倍計算之遲延恢復房屋原狀違約金」，本案不屬高等法院
    八十九年度上字第七○七號訴訟標的範圍，該訴訟替的金額為一○二萬元，本租
    約每月租金為新臺幣一○三○八四元，其訴訟標的為租賃期間中自八十七年九月
    一日至八十八年六月三十日止十個月租賃關係之訴訟，本案為訴訟確認租約租賃
    關係給付起訴時已到期之八十八年八月份租金一○三○八四元，本案為八十八年
    八月份租金，訴訟之租賃期間全部不屬臺灣高等法院八十九年上字第七○七號所
    訴之租期間，無民法第一百八十二條第一項之適用，本案定期租賃契約業經八十
    八年簡上字第二九六號判決確定，八十八年訴字第四○○七號案為重複起訴，其
    判決自始無效，應以裁定駁回之，本案租約再經八十八年再易字第二六號再審判
    決確定，八十八年訴字第四○○七號訴訟標的已不存在，請即判決本案租賃關係
    給付租金，勿暫停訴訟程序，本案案情甚為簡單，查租約立可判決，與他案無關
    等提起抗告。
三、查：本件抗告人在本院臺北簡易庭訴請相對人給付租金一○三○八四元及自民國
    八十八年九月一日起至清償日止，按每日每百元一元計算之延付違約金及按出租
    人借款利率年息百分之九點八五計算之遲延利息，嗣於八十九年六月十日又追加
    訴請確認兩造之租賃關係為定有六年期限之定期租賃，其所確認者為兩造於八十
    四年二月十六日簽立租借期間自八十四年三月一日起至九十年二月二十八日止租
    用臺北市○○路三六二巷八二號一樓及八二號一樓地下層附屬建物之房屋租賃契
    約，所要求給付者係依該租賃契約而請求相對人給付八十八年八月份之租金，有
    抗告人在原審之起訴狀、補充狀及房屋租借合同書可憑，而另件相對人對抗告人
    訴訟確認之租賃關係內容亦同上，僅相對人所訴請為確認租賃關係不存在，相對
    人在該訴所主張者係該租賃關係業於八十七年八月三十一日終止，租賃關係業不
    存在為由，而抗告人所請求者為八十八年八月份之租金及利息、違約金，則抗告
    人就此部分之請求，自應以租賃關係存在為前提，而該訴請租賃關係不存在事件
    業經本院八十八年度訴字第四○○七號判決，並經抗告人提起上訴，現在臺灣高
    等法院審理中（八十九年度上字第七○七號），該件既未確定，而本件中訴請給
    付租金部分復以該事件之法律關係是否成立為據，原審依首揭規定，在臺灣高等
    法院八十九年度上字第七○七號確認租賃關係不存在民事訴訟終結前，停止訴訟
    程序，洵屬有據，抗告人仍執前詞請求廢棄原裁定，其抗告為無理由，應予駁回
    。
三、據上結論，本件抗告為無理由。依民事訴訟法第四百三十六條之一第三項、第四
    百九十二條第一項、第九十五條、第七十八條，裁定如主文。
中      華      民      國    八十九    年      十      月      三      日
                           民事第四庭審判長法      官  謝明珠
                                           法      官  黃柄縉
                                           法      官  蔡政哲
右為正本係照原本作成
本件不得抗告
中      華      民      國    八十九    年      十      月      三      日
                                          法院書記官  林鈴芬


司法院資訊處製作；財團法人民間司法改革基金會備份。
